【裁判字號】    95,非抗,4
【裁判日期】    951002
【裁判案由】    本票裁定
【裁判全文】
臺灣高等法院高雄分院民事裁定           95年度非抗字第4號
抗  告  人  丁○○
            丙○○
            乙○○
            戊○○
上列抗告人因與相對人甲○○等間本票裁定事件，對於民國95年
6 月29日臺灣高雄地方法院95年度抗字第88號所為不許可再抗告
之裁定，提起抗告，本院裁定如下：
    主  文
抗告駁回。
抗告程序費用由抗告人連帶負擔。
    理  由
一、按非訟事件對於抗告法院所為抗告有、無理由之裁定再為抗
    告，僅得以其適用法規顯有錯誤為理由，並應經原法院之許
    可；此項許可，以原裁定所涉及之法律見解具有原則上之重
    要性者為限，非訟事件法第45條第3 、4 項分別訂有明文。
    又原法院認為不應許可者，應以裁定駁回其再抗告，此觀非
    訟事件法第45條第5 項準用民事訴訟法第436 條之3 第3 項
    後段規定自明。
二、本件相對人主張持有抗告人共同簽發面額新台幣325 萬元01
    00元之本票，經其提示未獲付款，聲請本票裁定准許強制執
    行，經原審以90年度票字第24903 號裁定（下稱系爭本票裁
    定）准許強制執行。抗告人提起抗告，經原審於95年3 月30
    日以90年度票字第24903 號以其抗告逾期為由，認其抗告不
    合法，而裁定駁回其抗告，抗告人聲明不服，原法院認其抗
    告為無理由而以95年度抗字第88號裁定駁回其抗告，抗告人
    再為抗告，係以：系爭本票裁定雖按其戶籍地高雄縣鳳山市
    ○○街149 號為寄存送達，惟其4 人並未居住於該址，且住
    於該址之人亦非其4 人之同居人或受僱人，該送達顯非合法
    ；且其4 人係在載明「連帶保證人」字樣處簽名捺印，並非
    在發票人欄內簽名，乃係擔任系爭本票之保證人，相對人自
    不得對其聲請本票裁定准許強制執行，詎系爭本票裁定誤認
    其為共同發票人，一併准予強制執行，於法未合；又原法院
    所受理之範圍非僅限於抗告是否逾期之事項，應包括系爭本
    票裁定誤將其列為准許裁定之對象是否合法之審查。詎原法
    院以系爭本票裁定認本件寄存送達為合法，以其抗告逾期所
    為駁回其抗告之裁定係屬有據，而裁定駁回其對系爭本票裁
    定之抗告，適用法律顯有錯誤；又原法院就其對於系爭本票
    裁定誤將其4 人列為准許裁定強制執行對象而聲明不服部分
    ，並未說明理由即裁定駁回其抗告，亦屬違法，且所涉及之
    法律見解意義重大而有加以闡釋之必要云云為其論據。惟查
    抗告人對於系爭本票裁定提起抗告，既經原審於95年3 月30
    日以90年度票字第24903 號裁定以抗告逾期為由而程序上予
    以駁回，則抗告人對該裁定聲明不服，原法院所受理之範圍
    ，僅限於對系爭本票裁定之抗告是否逾期之程序上事項，而
    不及於抗告人是否擔任系爭本票之保證人或共同發票人等事
    項；且系爭本票裁定之寄存送達是否合法及對系爭本票裁定
    之抗告有無逾期等節，均屬法院取捨證據、認定事實之職權
    行使範圍，並無適用法規顯有錯誤或所涉及之法律見解具有
    原則上之重要性之情形。原法院因認再抗告人之再抗告與法
    定要件不合，不應許可，並裁定駁回其再抗告，依首揭說明
    ，核無不合。抗告人仍執陳詞，指摘原裁定不當，為無理由
    ，應予駁回。
三、據上論結，本件抗告為無理由，依非訟事件法第46條、第21
    條第2 項，民事訴訟法第495 條之1 第1 項、第449 條第1
    項、第85條第2 項，裁定如主文。
中    華    民    國    95    年    10    月     2    日
                              民事第四庭
                                  審判長法官  蔡文貴
                                  法      官  黃科瑜
                                  法      官  徐文祥
以上正本證明與原本無異。
本件不得再抗告。
中    華    民    國    95    年    10    月     2    日
                                  書  記  官  陳金卿


司法院資訊處製作；財團法人民間司法改革基金會備份。
